【裁判字號】    89,訴緝,24
【裁判日期】    891009
【裁判案由】    毒品危害防制條例
【裁判全文】
臺灣基隆地方法院刑事判決                          八十九年度訴緝字第二四號
    公  訴  人  臺灣基隆地方法院檢察署檢察官
    被      告  甲○○
右列被告因違反毒品危害防制條例案件，經檢察官提起公訴（八十八年度偵字第一一
八三號）及台灣台北地方法院檢察署移送併辦（八十九年度毒偵字第一○九五號），
本院判決如左：
    主  文
甲○○連續施用第二級毒品，累犯，處有期徒刑柒月。
扣案之毒品安非他命肆包（毛重肆拾伍點貳伍公克）及殘留安非他命之空瓶壹瓶均沒
收銷燬之，吸食器參組均沒收。
其餘施用第一級毒品部分免訴。
    事  實
一、甲○○曾因施用毒品等案件，於民國（下同）八十一年十月二十二日經台灣台北
    地方法院判處有期徒刑三年二月，經上訴駁回後確定，於八十六年四月二日因縮
    短刑期執行完畢；又因施用毒品案件，經強制戒治期滿，由台灣台北地方法院檢
    察署檢察官於八十八年十月七日以八十八年度戒毒偵字第四九號為不起訴處分確
    定在案。詎猶不思悔改，竟基於施用第二級毒品安非他命之概括犯意，自八十八
    年十一月間起至八十九年三月十四日止，在其位於台北縣平溪鄉○○街二十五號
    住處及友人羅文君位於台北縣深坑鄉○○○路九巷四弄十三號住處等地，以將安
    非他命置於吸食器內加熱產生煙霧再予施用之方式，連續施用第二級毒品安非他
    命多次。嗣先於八十八年十二月一日二十時許，在其上開住處為警查獲，並扣得
    其所有供施用第二級毒品安非他命用之吸食器一組；繼於八十九年三月十五日二
    時許，在上開友人羅文君住處為警查獲，並扣得其所有供施用之第二級毒品安非
    他命四包（毛重四五．二五公克）、殘留安非他命之空瓶一瓶及吸食器二組等物
    。
二、案經台北縣警察局新店分局報請台灣基隆地方法院檢察署檢察官偵查起訴暨移送
    併辦。
    理  由
壹、有罪部分：
一、右揭事實，業據被告甲○○坦承不諱，復扣得第二級毒品安非他命四包（毛重四
    五．二五公克）、殘留安非他命之空瓶一瓶及吸食器三組等物在案可資佐證，且
    所採集之尿液經檢驗結果，亦均呈甲基安非他命之陽性反應，有台北縣衛生局尿
    液煙毒檢驗成績書、法務部調查局檢驗通知書及台北市立療養院煙毒尿液檢驗報
    告書(四)各一紙附卷可稽。又被告曾因施用毒品案件，經強制戒治期滿，由台灣台
    北地方法院檢察署檢察官於八十八年十月七日以八十八年度戒毒偵字第四九號為
    不起訴處分確定在案，有台灣台北地方法院檢察署上開不起訴處分書一份在卷可
    按，被告係於五年內再犯毒品危害防制條例第十條第二項之施用第二級毒品罪，
    揆諸前揭說明，本件事證業已明確，被告犯行洵堪認定。
二、核被告所為，係犯毒品危害防制條例第十條第二項之罪。被告前後多次施用安非
    他命犯行，時間緊接，構成要件相同，顯係基於概括犯意為之，為連續犯，應依
    刑法第五十六條之規定論以一罪，並加重其刑。其於施用前後持有安非他命之低
    度行為，應為施用之高度行為所吸收，不另論罪。又被告自八十八年十一月間起
    至八十八年十一月三十日（或前二、三日）止暨自八十八年十二月二日起至八十
    九年三月十四日止之施用第二級毒品犯行，雖未據起訴，惟此部分因與已起訴且
    經認定有罪部分，有裁判上一罪之連續犯關係，依審判不可分原則，本院自應併
    予審理，附此敘明。查被告前因施用毒品等案件，於八十一年十月二十二日經台
    灣台北地方法院判處有期徒刑三年二月，經上訴駁回後確定，於八十六年四月二
    日因縮短刑期執行完畢，此有本院被告全國前案紀錄表及台灣基隆地方法院檢察
    署刑案資料查註紀錄表在卷可按，其於有期徒刑執行完畢後，五年內再犯有期徒
    刑以上之本罪，為累犯，應依法遞加重其刑。爰審酌被告犯罪之動機、吸食頻率
    、曾有施用毒品前科仍不知悔改，所生危害及犯罪後坦承犯行等一切情狀，量處
    如主文所示之刑。扣案之安非他命四包（毛重四五．二五公克）及殘留安非他命
    之空瓶一瓶（殘留之毒品安非他命無法與空瓶析離）均屬違禁物，應沒收銷燬之
    ，至分別扣得之吸食器共三組，均為被告所有供施用毒品之物，業經被告供明在
    卷，併依刑法第三十八條第一項第二款之規定予以沒收；另為警於被告住處扣得
    之中型分裝袋八十五個及小型分裝袋五十五個，除被告否認為其所有外，復無法
    證明屬被告所有，爰不宣告沒收，併予敘明。
貳、免訴部分：
一、按案件曾經判決確定者，應諭知免訴之判決，刑事訴訟法第三百零二條第一款定
    有明文。又訴訟上所謂一事不再理之原則，關於實質上一罪或裁判上一罪，亦均
    有其適用，最高法院六十年臺非字第七七號著有判例。又裁判制作裁判書者，除
  有特別規定外，應以判決正本送達於當事人、代理人、辯護人及其他受裁判之人
    ，同法第二百二十七條第一項亦有規定，是裁判宣示或送達於當事人、代理人、
    辯護人或其他受裁判之人時，始對外發生裁判之效力，如裁判未經宣示復未送達
    者，則對外尚不發生效力，自無拘束力可言，最高法院八十二年度台非字第三一
    一號刑事判決要旨參照。
二、經查，本件被告甲○○被訴施用第一級毒品海洛因之犯罪事實雖係在八十八年十
    二月一日之前五日內某時，惟其施用第一級毒品部分之犯行（被告於台灣台北地
    方法院訊問時坦承施用時間係自八十九年三月五日起至被查獲之八十九年三月十
    五日止），業經台灣台北地方法院於八十九年七月二十七日判處有期徒刑壹年，
    且於八十九年八月十八日確定乙情，有台灣台北地方法院八十九年度訴字第六六
    六號刑事判決一件附卷可按；復經本院訊問後，被告亦坦承於前揭事實欄所述時
    （即自八十八年十一月間起至八十九年三月十四日止）、地連續施用第一級毒品
    海洛因等語，此有八十九年九月二十一日審判筆錄可稽，顯見本件被告甲○○施
    用第一級毒品之犯罪時間係緊接，構成要件復屬相同，與前案經台灣台北地方法
    院判決施用第一級毒品部分，應係基於概括犯意而為，而屬裁判上一罪之連續犯
    關係，揆諸前揭說明，前案刑事判決正本既經送達於當事人，已對外發生效力，
    是本次被告施用第一級毒品之最後犯行（即八十九年三月十四日或十五日）既在
    其收受判決正本（即被告所稱之八十九年八月間）及判決確定日期（即八十九年
    八月十八日）之前，自為該案判決既判力效力所及，爰應就被告施用第一級毒品
    部分為免訴判決之諭知，併予敘明。
參、據上論斷，應依刑事訴訟法第二百九十九條第一項前段、第三百零二條第一款，
    毒品危害防制條例第十條第二項、第十八條第一項前段，刑法第十一條前段、第
    五十六條、第四十七條、第三十八條第一項第二款，判決如主文。
本案經檢察官周慶華到庭執行職務
中      華      民        國      八十九      年    十    月     九     日
                                    臺灣基隆地方法院刑事第二庭
                                            法  官  林  玉  珮
右正本證明與原本無異。
對於本件判決如有不服，應於收受送達後十日內，向本院提出上訴書狀，上訴於臺灣
高等法院，並按他造當事人之人數附具繕本。
                      書記官  陳  俊  德
中      華      民        國      八十九      年    十    月    十三    日
附錄論罪法條
毒品危害防制條例
第十條第二項：
施用第二級毒品者，處三年以下有期徒刑。
第十八條第一項前段：
查獲之毒品及專供製造或施用毒品之器具，不問屬於犯人與否，均沒收銷燬之。


司法院資訊處製作；財團法人民間司法改革基金會備份。
